【裁判字號】    97,訴,2048
【裁判日期】    970623
【裁判案由】    毒品危害防制條例
【裁判全文】
臺灣板橋地方法院刑事判決              97年度訴字第2048號
公  訴  人  臺灣板橋地方法院檢察署檢察官
被      告  甲○○
                    （現在臺灣宜蘭監獄執行中）
上列被告因違反毒品危害防制條例案件，經檢察官提起公訴（97
年度毒偵續字第15號），本院依簡式審判程序審理後，判決如下
：
    主    文
甲○○施用第一級毒品，累犯，處有期徒刑柒月，扣案含有第一
級毒品海洛因成分之殘渣袋壹個及香菸菸頭壹支，均沒收銷燬之
。
    事    實
一、甲○○前因施用毒品案件，經本院以94年度毒聲字第180 號
    裁定送觀察、勒戒後，認有繼續施用毒品之傾向，再由本院
    以94年度毒聲字第1482號裁定令入戒治處所施以強制戒治，
    期間因臺灣板橋地方法院檢察署檢察官認無繼續戒治之必要
    ，而於民國95年3 月24日執行完畢釋放出臺灣臺北戒治所，
    並於95年4 月17日經同署檢察官以95年度戒毒偵字第157 號
    為不起訴處分確定；另因公共危險等案件，經臺灣臺北地方
    法院以94年度訴字第548 號判決判處應執行有期徒刑1 年2
    月確定，於96年2 月16日縮短刑期假釋出監並付保護管束，
    而於96年5 月3 日假釋期滿未經撤銷視為執行完畢。詎其仍
    不知悔改，於前開強制戒治執行完畢釋放後5 年內，另基於
    施用第一級毒品之犯意，於96年11月23日21時許，在臺北縣
    板橋市○○街243 號4 樓居住處，以將第一級毒品海洛因摻
    入香菸內，再點燃吸食之方式，施用海洛因1 次。嗣於同日
    22時20分許，為警在上址居住處查獲甲○○，並扣得含有海
    洛因成分之殘渣袋1 個及香菸菸頭1 支。
二、案經臺北縣政府警察局新莊分局報請臺灣板橋地方法院檢察
    署檢察官偵查後提起公訴。
    理    由
一、本案被告甲○○所犯係死刑、無期徒刑、最輕本刑為3 年以
    上有期徒刑以外之罪，其於準備程序中就被訴事實為有罪之
    陳述，經本院告知簡式審判程序之旨，並聽取公訴人、被告
    之意見後，經合議庭裁定由受命法官獨任進行簡式審判程序
    審理，合先敘明。
二、上揭犯罪事實，業據被告甲○○於警詢、檢察官訊問及本院
    審理時，均坦承不諱，並有搜索扣押筆錄暨扣押物品目錄表
    1 份附卷可稽，而其為警查獲後，經採集尿液送台灣檢驗科
    技股份有限公司囑託鑑定結果，確呈嗎啡陽性反應，有該公
    司96年12月12日濫用藥物尿液檢驗報告1 份在卷可稽；另同
    日為警扣案之殘渣袋1 個及香菸菸頭1 支，經送交通部民用
    航空局航空醫務中心以甲醇沖洗，再使用氣相層析質譜儀法
    鑑驗，均檢出海洛因成分，亦有該中心96年12月20日航藥鑑
    字第0962277 號毒品鑑定書1 份附卷可參，均足以佐證被告
    自白與事實相符，堪以採信。再被告前因施用毒品案件，經
    本院以94年度毒聲字第180 號裁定送觀察、勒戒後，認有繼
    續施用毒品之傾向，再由本院以94年度毒聲字第1482號裁定
    令入戒治處所施以強制戒治，期間因臺灣板橋地方法院檢察
    署檢察官認無繼續戒治之必要，而於95年3 月24日執行完畢
    釋放出臺灣臺北戒治所，並於95年4 月17日經同署檢察官以
    95年度戒毒偵字第157 號為不起訴處分確定等情，有臺灣高
    等法院被告前案紀錄表1 份附卷可稽，足徵被告係經強制戒
    治執行完畢釋放後，5 年以內再為本案施用第一級毒品之事
    證明確，被告犯行洵堪認定。
三、核被告甲○○所為，係犯毒品危害防制條例第10條第1 項之
    施用第一級毒品罪。被告為施用海洛因而持有海洛因之行為
    ，係其施用第一級毒品犯行之當然結果，不另論罪。查被告
    前因公共危險等案件，經臺灣臺北地方法院以94年度訴字第
    548 號判決判處應執行有期徒刑1 年2 月確定，於96年2 月
    16日縮短刑期假釋出監並付保護管束，而於96年5 月3 日假
    釋期滿未經撤銷視為執行完畢，有前開臺灣高等法院被告前
    案紀錄表在卷足徵，其於有期徒刑執行完畢5 年內故意再犯
    本案有期徒刑以上之罪，依刑法第47條第1 項規定成立累犯
    ，並應加重其刑。爰審酌被告不思尋求正當之身心發展，施
    用足以導致精神障礙、性格異常，甚至造成生命危險之海洛
    因，戕害一己之身心健康，對社會治安可能之危害程度非微
    ，惟其於犯後尚知坦認犯行，且自願參加檢察官提供之毒品
    減害計畫，並經行政院衛生署八里療養院評估其已無渴飲戒
    斷症狀，認無須進入減害治療，有臺灣板橋地方法院檢察署
    毒品減害計畫轉介回復單在卷可憑等一切情狀，量處如主文
    所示之刑，以資懲儆。扣案殘渣袋1 個及香菸菸頭1 支，均
    含有已無法析離之海洛因成分，有前開毒品鑑定書1 紙附卷
    可參，而皆應認同係屬查獲之第一級毒品，故不論屬於被告
    與否，均應依毒品危害防制條例第18條第1 項前段規定，併
    予宣告沒收銷燬之。
據上論斷，應依刑事訴訟法第273 條之1 第1 項、第299 條第1
項前段，毒品危害防制條例第10條第1 項、第18條第1 項前段，
刑法第11條前段、第47條第1 項，判決如主文。
本案經檢察官顏世翠到庭執行職務。
中    華    民    國    97    年    6     月    23    日
                  刑事第十五庭  法  官  張 兆 光
上列正本證明與原本無異。
如不服本判決，應於判決送達後10日內敘明上訴理由，向本院提
出上訴狀 (應附繕本)，上訴於臺灣高等法院。
                                書記官  曹 秋 冬
中    華    民    國    97    年    6     月    23    日
附錄本案論罪科刑法條：
毒品危害防制條例第10條第1 項
施用第一級毒品者，處6 月以上5 年以下有期徒刑。


司法院資訊處製作；財團法人民間司法改革基金會備份。
